Abel Zapien Luna

Desarrollador Java FullStack Jr

PERFIL

Soy ingeniero en mecatrónica con especialidad en productividad, tengo más de 4 años de experiencia en el área de mantenimiento de equipos. Tengo conocimiento en herramientas de desarrollo y estoy muy interesado en el desarrollo de software y sus variantes.

CONTACTO

Correo: abelzapien65@gmail.com Teléfono: (333) 721-4397 Ubicación: Jalisco. México

GitHub: https://github.com/abelzapien

Linkedin:

https://www.linkedin.com/in/abelzl/

IDIOMAS

Inglés A2

HABILIDADES TÉCNICAS

Html Bootstrap
Css JavaScript
Git Node.JS
MySQL Java

HABILIDADES BLANDAS

Gestión del tiempo Pensamiento crítico Trabajo en equipo Resiliencia

EXPERIENCIA PROFESIONAL

DESARROLLADOR JAVA FULL STACK - GENERATION

Feb. 2023 - May. 2023 Jalisco, México

- Desarrollé y diseñe de manera conjunta una E-Commerce.
 https://github.com/AlonsoSerranoCastro/Equipo 2 Frontend.git
- Participe en diferentes equipos y actividades para mejorar mis habilidades de equipo y personales.
- Desarrolle conocimiento en habilidades técnicas como en Git y JavaScript.

INGENIERO DE EQUIPOS - SUMIDA

Oct. 2020 - Nov. 2022 Jalisco, México

- Realicé mantenimiento preventivo, correctivo y predictivo
- Di soporte a los equipos de mi línea de producción.
- Cumplí el estándar establecido por producir.

OPERATIONS ADMINISTRATOR (MANTENIMIENTO) - FLEX NORTE

Jun. 2019 - Oct. 2020 Jalisco, México

- Realicé mantenimiento preventivo y di soporte a los equipos de SMT y Backeend(ASM, Heller, Speedline, Kurtz Ersa y periféricos)
- Di soporte a la introducción de nuevas líneas.
- Fui el encargado del Fish Market (scrap de mi departamento).

SOPORTE TÉCNICO - INSTITUTO DERMATOLOGICO DE JALISCO

Jun. 2013 - Jun. 2014 Jalisco, México

- Repare equipos de cómputo y di mantenimientos a los equipos.
- Capture hojas de datos e información en el sistema.
- Realice diversas instalaciones de redes.

EDUCACIÓN

DESARROLLADOR JAVA FULL STACK / 2023

Generation México

INGENIERO MECATRÓNICO / 2015 - 2019

Centro de Enseñanza Técnica Industrial (CETI)

OTRAS FORMACIONES

PROGRAMACION BASICA PLC /2022

Instituto I DEB "capacitación industrial"